# 在托管期间是否将被托管公司纳入合并报表

提问人：kingz20151130 时间：2022-08-26 15:47:26
一、背景情况
1 、基本概况
为了丙公司（被托管的公司）能够更快适应市场和配合乙公司（被托管方）的全面收购，甲方（丙公司的自然人股东，即托管方）同意乙公司全方位托管丙公司， 最终收购丙公司。
2 、托管协议主要条款如下：
“.........................
一、关于丙方的股权托管
1 、甲方暂时将其持有丙方100%股权变更到乙方名下。
双方可以在工商局（市场监督管理局）另行订立转让合同。
2 、甲方保证其股权出资真实）拥有完全的处置权，免遭任何人的追索。
3 、甲方变更到乙方名下该100%股权的所有权在托管期间仍归属甲方，乙方无权处置该100%股权，乙方不享有所有权。
4 、本协议签订后，双方到工商局变更该100%股权时，提交给工商局的转让协议（工商局格式合同）仅为办理工商登记所用，并非各方当事人真实转让股权意思表示。真实意思以本协议为准。
5 、乙方托管丙方时间暂定为三年，从 2019 年 1 月 1 日至 2021 年 12 月 31 日。在托管期间，甲方同意乙方用壹元对价随时购买甲方该100%的股权二、关于乙方托管丙方的整体经营
1 、乙方托管丙方开始的时间节点从 2019 年 1 月 1 日开始，对丙方的资产评估基准日为 2018 年 12 月 31 日。
2 、财产移交清单，财产以审计报告为准。
3 、债权债务移交情况
4 、财务移交悄况账册移交
5 、印章移交情况
6 、档案移交情况
7 、各种产权证书移交情况
8 、拥有的商标、专利，许可公司使用情况
9 、甲方与丙方之间需要说明的情况
10 、丙方对外投资情况
11 、实验室移交情况
12 、丙方目前涉诉情况
以上详见《交接记录单》。
13 、乙方在对丙方资产托管期间，不能单独处置乙方名下的土地、房产等资产。若处置需经甲方书面同意。
三、甲方权利义务
l、甲方有权利随时检查丙方的经营情况，可能损害丙方财产的行为提出异议的权利。
2 、银行贷款到期，甲方有义务配合银行继续续贷（不包括由甲方或亲属提供个人名义的担保）。
3 、甲方有义务配合乙方和丙方申请项目，提供相应协助。
四、乙方的权利义务
l、乙方有自主经营丙方，决策和执行不受甲方干预的权利。
2 、在三年托管期限内，乙方随时有权以”1”元的对价收购甲方全部股权的权利。
在三年托管期限内，甲方不可撤销的委托张三代理甲方收取该((“1”元股权收购款，乙方将该”1”,元转让款支付给甲方或者甲方的委托代理人时）甲方持有丙方100%股权的所有权归乙方所有，收益权和管理权自然归属乙方，甲方不再拥有该100%股权的任何权利。
3 、乙方应当保证丙方的资产增值保值。
4 、根据丙方所有债务性质及偿还日期要求）分为一次性承担债务（主要为银行贷款、应付货款等）、承诺按期偿还债务（主要为股东退股资金等）。其中“一次性承担债务”由甲方自行安排债务处理时间。“承诺按期偿还债务”具体的时间节点及比例如下： 2019 年 1 月 31 日前支付60%,2019年 12 月 31 日前支付前支付80%,2020年 12 月 31 日前支100%。在上述约定期间逾期内支付款项，则丙方有权要求支付余款0.5%/日的滞纳金。
5 、根据乙方托管期间丙方的实际运行情况，甲方可提出提前偿还债务的请求。
五、其他事项
1 、丁方确保乙方按承诺承担并按约定偿还债务，并自愿为乙方及丙方提供全程全额担保的保证，保证期限为乙方本协议项下义务履行完毕止。
...........................”
二、目前现状
1 、托管期间，乙方向丙方派驻的高管及财务人员，并且可以决定丙方的人事任命、重大经营决策等；
2 、目前托管期已过，乙方是否收购丙方尚不确定， 1 元对价尚未支付，但是乙方向丙方派驻的高管及财务人员，仍可以决定丙方的人事任命、重大经营决策等，甲方也没有反对。
三、初步判断结果
根据托管协议内容，对照《企业会计准则第 33 号——合并财务报表（ 2014 年修订）》所规定的“控制三要素”，在托管期间应将丙公司纳入乙公司合并报表范围。主要考虑如下：
1 、拥有对被投资方的权力。在托管期间，乙方受托对丙方行使100%的股东权利，
并全面负责丙方的生产、经营和管理，包括决定被托管方的经营计划和投资
方案，以及人事任免，并实际可以行使或控制丙方的100%表决权；从而拥有对被投资方的权力。
2 、通过参与被投资方的相关活动而享有可变回报。根据托管协议中四、2“在三年托管期限内，甲方不可撤销的委托张三代理甲方收取该((“1”元股权收购款，乙方将该”1”,,元转让敖支付给甲方或者甲方的委托代理人时）甲方持有丙方100%股权的所有权归乙方所有，收益权和管理权自然归属乙方，甲方不再拥有该100%股权的任何权利。”表明乙公司通过参与丙公司相关活动而享有可变回报。
3 、有能力运用对被投资方的权力影响其回报金额。乙方通过主导丙方的董事会和股东会上的表决，对丙方的可变回报施加影响，且虽然其法律上的身份是受托方和委托方的关系人，但由于其享有决策权范围广泛、其他股东不享有实质性罢免权、股权收益权享有可变回报的量级和可变性均属重大，故并不是甲股东的代理人，而是基于主要责任人的地位而作出决策。
所以认为，乙公司在托管期间取得对丙公司控制权，应将丙公司纳入乙公司合并报表范围。
请教陈版主 ，关于以上判断是否合理？

回答人：chenyiwei
根据主帖中的信息，“乙公司在托管期间取得对丙公司控制权，应将丙公司纳入乙公司合并报表范围”的可能性较大。但这种判断在很大程度上是基于乙方拥有随时以 1 元收购丙方股权的选择权。如果没有这一点，结论是很可能会不同的。
建议进一步了解：目前托管期满后，双方计划如何处理？建议及时签订后续协议予以明确。否则，如果托管期满后甲方随时有权结束这种事实上的管理关系，收回丙方股权，则乙方的控制权是不成立的。